臺灣臺南地方法院刑事判決　　　　　　　 94年度簡上字第9號
上訴人　即
被　　　告　甲○○　男　45歲.
　　　　　　　　　　　九號
右列被告因侵占案件，上訴人不服本院九十三年度簡字第二五一
二號中華民國九十三年十一月三十日第一審判決（聲請案號：93
年度偵字第10291號），提起上訴，本院管轄之第二審合議庭判
決如左：
    主  文
上訴駁回。
甲○○緩刑貳年。
    事  實
一、甲○○於民國九十三年八月二十四日上午十一時十四分許，
    在台南市○區○○○路三號圖書館內一樓展覽室之公用電話
    上，拾獲乙○○所有而離其持有之藍色皮夾一只（內有身分
    證、機車駕駛執照、新台幣二百元），竟意圖為自己不法之
    所有，予以侵占入己。
二、案經臺南市警察局第五分局報請台灣台南地方法院檢察署檢
    察官偵查後聲請簡易判決處刑。
    理  由
一、訊據被告固坦承監視錄影翻拍照片內係其本人，並有在前揭
    公用電話上拿取東西之事實，惟矢口否認有何侵占犯行，辯
    稱其交給警察的皮夾是他的，並不是告訴人乙○○的云云。
    經查，被告於九十三年九月二十五日警詢時供稱：「（警方
    九十三年八月三十一日十二時二十分許在你身上起出之藍色
    皮包，是否就為你在圖書館內公共電話上拾獲之皮包？）是
    的無誤。」、「（現經你當場觀看錄影帶後該錄影帶上行為
    之人是否你本人？）是的無誤。」等語，核與告訴人乙○○
    警詢指訴情節大致相符，且有監視錄影翻拍照片二紙在卷可
    稽（見警卷第九、十頁），顯見告訴人之供述具有可信之特
    別情況，且為證明犯罪事實存否所必要者，雖告訴人經本院
    合法傳喚不到，惟其指訴內容依刑事訴訟法第一百五十九條
    之三第三款之規定，自得為本件之證據。此外，另有贓物領
    據及本件皮夾照片各一紙在卷可參，故被告所辯無非事後卸
    責之辭，不足採信，事證明確，其犯行應足認定。
二、核被告所為，係犯刑法第三百三十七條之侵占罪。原審以被
    告犯行明確，依刑事訴訟法第四百四十九條第一項前段、第
    四百五十四條第二項，刑法第三百三十七條、第四十二條第
    二項、罰金罰鍰提高標準條例第一條前段、第二條，量處罰
    金四千元，並諭知如易服勞役，以三百元折算一日，認事用
    法，俱無不合，量刑亦屬妥適。被告上訴意旨空言否認犯罪
    ，並無理由，應予駁回。末查，被告未曾受有期徒刑以上刑
    之宣告，有台灣高等法院被告全國前案紀錄表在卷可按，其
    因一時失慮致罹刑典，復參酌告訴人於警詢時稱不願對之提
    出告訴等情，其經此偵審教訓及刑之宣告後，應知警惕而無
    再犯之虞，本院因認所宣告之刑以暫不執行為當，併予宣告
    緩刑二年，用啟自新。
據上論斷，應依刑事訴訟法四百五十五條之一第一項、第三項、
第三百六十八條，刑法第七十四條第一款，判決如主文。
本案經檢察官丙○○到庭執行職務
中　　華　　民　　國　　94　　年　　4　　月　　12　　日
　　　　　　　　　刑事第六庭  審判長  法  官  陳忠鎣
                                      法  官  林勝利
                                      法　官　鍾邦久
以上正本證明與原本無異。
本件不得上訴
　　　　　　　　　　　　　　　      　書記官　張豐榮
中　　華　　民　　國　　94　　年　　4　　月　　12　　日
